【裁判字號】    97,上易,81
【裁判日期】    970708
【裁判案由】    竊盜
【裁判全文】
臺灣高等法院花蓮分院刑事判決          97年度上易字第81號
上  訴  人  臺灣臺東地方法院檢察署檢察官
被      告  甲○○○○○○○○○○○○○○○ ○○○○○○○（菲律賓國籍）
上列上訴人因被告竊盜案件，不服臺灣臺東地方法院中華民國97
年5月8日97年度易字第15號第一審判決（聲請簡易判決處刑案號
：96年度偵字第1405號），提起上訴，本院判決如下：
    主  文
上訴駁回。
    理  由
一、按「上訴書狀應敘述具體理由」，民國96年7月4日修正公布
    之刑事訴訟法第361條第2項定有明文，此屬提起第二審上訴
    應具備之程式。又「第二審法院認為上訴書狀未敘述理由或
    上訴有第362條前段之情形者，應以判決駁回之。」同法第
    367 條前段亦有明文。而所謂具體理由，必係依據卷內既有
    訴訟資料或提出新事證，指摘或表明第一審判決有何採證認
    事、用法或量刑等足以影響判決本旨之不當或違法，而構成
    應予撤銷之具體事由，始克當之（例如：依憑證據法則具體
    指出所採證據何以不具證據能力，或依憑卷證資料，明確指
    出所為證據證明力之判斷如何違背經驗、論理法則），若僅
    泛言原判決認定事實錯誤、違背法令、量刑失之過重或輕縱
    ，而未依上開意旨指出具體事由，或形式上雖已指出具體事
    由，然該事由縱使屬實，亦不足以認為原判決有何不當或違
    法者（例如：對不具有調查必要性之證據，法院未依聲請調
    查亦未說明理由，或援用證據不當，但除去該證據仍應為同
    一事實之認定），皆難謂係具體理由，俾與第二審上訴制度
    旨在請求第二審法院撤銷、變更第一審不當或違法之判決，
    以實現個案救濟之立法目的相契合（最高法院97年度臺上字
    第892號判決要旨參照）。故上訴人之上訴書狀或補提之上
    訴理由書，雖敘述上訴理由，倘未具體敘述第一審判決有何
    上述違法、不當情形，既與未敘述具體理由無異，其上訴即
    不符合上訴之法定要件。
二、檢察官上訴意旨略以：被害人就被告所取之上揭物品，未經
    許可，亦非其贈予被告，且該等物品亦未為其所拋棄等情，
    於警、偵訊時陳述明確。本件被告放置竊取物品之紙箱放置
    之處所、時間長短，與被害人是否會查看，並無相當關係，
    即使被害人會查看該紙箱，未必與被告竊取物品即將竊取物
    放進紙箱時間有關聯，且被告對於被害人作息時間知悉甚詳
    ，故而竊取、裝箱之時間，自得從容為之。搬動放置竊取物
    品之紙箱時間，因被告需有人幫忙，自應以友人時間為主，
    而遭被害人發現，並要求查看紙箱內之物品，應為被告意料
    之外，否則不會遭查看之時，脫口箱內物品為友人贈與之詞
    ，益徵被告確實有不告而取之竊盜行為，原審以被告未竊取
    較高物價之物品、放置竊取物品之紙箱未為被害人發現、搬
    動竊取物品之紙箱時間等，為認定被告無罪之判決，認事用
    法尚難謂妥適云云。
三、查原判決認為被告有無竊盜動機尚屬有疑，並審酌被告置物
    紙箱擺放地點、被訴竊盜之時間均為告訴人可得查知，顯與
    常理不合等情，尚不足以達有罪認定之程度為由，諭知被告
    無罪之判決，經核並無違背經驗及論理法則，於法尚無不合
    ，應予維持。又被告對於系爭物品之來源，於警詢、偵訊及
    審判期日中均一貫陳述係告訴人所贈、或經告訴人棄置為其
    所撿拾留用等情，此有被告於各程序之筆錄在卷可查（警卷
    頁2、偵卷頁7、頁33、地院簡易程序卷頁92、地院刑事卷頁
    43、頁48），復查無上訴人所稱「遭查看時，脫口箱內物品
    為友人所贈予」之情事，上訴人又未提出相關事證以實其說
    ，尚難認其所指構成應予撤銷改判之具體事由。衡以上述之
    說明，檢察官上訴書狀所敘述之理由，顯與刑事訴訟法第
    361 條第2項規定上訴書狀所應具備之「具體理由」未合，
    其上訴即屬違背法律上之程式，爰不經言詞辯論，逕予駁回
    。
據上論斷，應依刑事訴訟法第367條前段、第372條，判決如主文
。
中    華    民    國    97    年    7     月    8    日
                  刑事庭審判長法  官   謝 志 揚
                              法  官   許 仕 楓
                              法  官   林 慶 煙
以上正本證明與原本無異。
本件判決不得上訴。
                              書記官   林 明 智
中    華    民    國    97    年    7     月    8     日


司法院資訊處製作；財團法人民間司法改革基金會備份。
